LLERENA ARRIOLA, HUMBERTO ANTONIO



Profesional en gestión de mantenimiento de equipos de maquinaria pesada, equipos livianos e infraestructura con más de 7 años de experiencia liderando equipos de trabajo, competente en el desarrollo de estrategias de mantenimiento que se ajusten a las necesidades de la empresa. Siendo una persona responsable, honesta y que actúa con justicia. Disponibilidad de trabajo bajo presión y facilidad de realizar labores con grupos de personas siendo capaz de liderarlas.

Fecha de nac. : 12/06/89 Correo : hllerenaa@gmail.com

Estado civil : soltero Cel. : 967285639

Domicilio : Av. Boulevard 708 Int. 101 – San **LC** : Q45854557

Borja

EDUCACIÓN

2015- 2020

Estudio superior:

Universidad Peruana de Ciencias Aplicadas (UPC)

Ingeniería Industrial (Modalidad EPE).

2007-2010

Instituto tecnológico superior "TECSUP"

Institución orientada al desarrollo de personas y empresas en el ámbito tecnológico. Los alumnos son entrenados con instrumentos y talleres que ofrecen un entendimiento claro de los procesos y trabajos que se encuentran en el mercado laboral actual.

- Estudios escolares:

2001-2005

COMPLEMENTO EDUCATIVO

- IDIOMAS:

2009

Alianza Francesa. (Francés)

Colegio parroquial "San Norberto"

- Nivel básico 5

2016

UPC. (Inglés)

- Nivel intermedio

CAPACITACIONES:

01/2019 MATPEL NIVEL 1, 2 Y 3 (Respuesta a emergencias con materiales peligrosos)
04/2016 Planeamiento de proyectos con MS Project
12/2013 Desarrollo de habilidades personales y profesionales por Grupo Pirámide.
12/2013 Certificación para Rigger por BUREAU VERITAS
12/2013 Certificación para operador de montacargas de 15 TN. por BUREAU VERITAS
12/2013 Certificación para operación de Manlift por BUREAU VERITAS

EXPERIENCIA LABORAL:

Julio 2019 a la actualidad

LL" EXPORTACIÓN E IMPORTACIÓN SAC

Puesto: Administrador

- Gestionar tramite de permisos de comercialización de fibra de vicuña.
- Gestionar la compra de fibra de Alpaca, Ovino y Vicuña.
- Gestionar la venta de fibra de Alpaca, Ovino y Vicuña.
- Gestionar recursos necesarios para el transporte y almacenamiento de mercadería.

Marzo 2017 – Junio 2019

TARIS S.A.

PUESTO: RESPONSABLE DE MANTENIMIENTO

- Personal a cargo: (3 técnicos mecánicos, 3 técnicos electricistas y 3 técnicos de mantenimiento estructural)
- Planificación y programación del mantenimiento preventivo y correctivo de equipos de líneas amarilla, equipos livianos, equipos estacionarios e infraestructura de una planta de tratamiento de residuos industriales.
- Supervisar trabajos de mantenimiento mecánico, eléctrico y de infraestructura.
- Coordinación para el levantamiento de observaciones ITSE
- Coordinar con proveedores la ejecución de mantenimientos correctivos y preventivos.
- Desarrollo de presupuesto y control de presupuesto anual.

- Generar cotizaciones de requerimientos internos para mantenimiento de maquinarias, equipos e infraestructura.
- Ejecución de proyectos solicitados por clientes internos.

2015 - 2016

"LL" EXPORTACIÓN E IMPORTACIÓN SAC

Puesto: Asistente administrativo

- Gestionar la compra de fibra de Alpaca, Ovino.
- Gestionar la venta de fibra de Alpaca, Ovino.
- Gestionar recursos necesarios para el transporte y almacenamiento de mercadería.

2011-2014

FERREYROS S.A.A.

PUESTO: TECNICO MECANICO/PLANNER

Área Servicio Técnico Minero

- Desmontaje y montaje de motores 3516B de camiones mineros 793D.
- Armado de camiones mineros 793D y evaluación de funcionamiento previo a la entrega del cliente en mina Cuajone y Toquepala.
- Armado de tractor D10T y evaluación de funcionamiento previo a la entrega del cliente en mina Cuajone.
- Desmontaje de motores C27 en cargadores 993K.
- Armado de camiones mineros 797F y evaluación de funcionamiento previo a la entrega del cliente en asiento minero Cuajone, Toquepala y Toromocho.
- Planner: Planeamiento y control de ensamble de camiones 797F, Tractor de cadenas D11T, Tractor de ruedas 834K, Motoniveladora 24M en asiento minero Cuajone y Toquepala.
- Encargado de ensamble de equipos de gran minería camiones 797F, Tractor de cadenas D11T, Tractor de ruedas 834K, Motoniveladora 24M en asiento minero Cuajone y Toquepala.

12/09 -01/11

ATLAS COPCO PERUANA S.A.

PUESTO: TECNICO MECANICO (practicante)

Empresa dedicada al sector minero, construcción e industrial. Prestando servicios de reparación y mantenimiento a los equipos Atlas Copco y soporte técnico para los clientes.

Área de Mantenimiento

 Overhaul de equipos de exploración DIAMEC 232, 252, 262. Reparacion global de dichos equipos. Evaluación de bombas hidráulicas Vickers y Rexroth, cilindros hidráulicos, motores hidráulicos, válvulas hidráulicas. Inspección previa a su uso y reparación de perforadoras neumáticas BBC16 Y BBC34. Mantenimiento e instalación de martillos hidráulicos SB 202, MB1000, MB2500.

12/08-01/09 (PASANTIAS)

CONSORCIO DH MONT S.A.

Empresa dedicada al servicio de la construcción. Poseedora de premios nacionales por su labor en el sector privado y público. Equipada con maquinaria pesada como cargadores frontales, retroexcavadoras, minicargadores y compactadores.

Área de mantenimiento (equipo pesado):

- Gestión de mantenimiento (preventivo): Programación y planificación de los trabajos preventivos de una retroexcavadora.
- Taller (inspecciones, ajustes, reparaciones)